Inventaris van het archief van de familie van Stralen, 1427-1895
Nationaal Archief, Den Haag
Collectie 103 Van Stralen
Stralen, van
1427-1895
C25124
3.00 meter; 213 inventarisnummers.
Normale geschreven en gedrukte teksten. De Nederlandstalige stukken van vóór ca. 1700 zijn geschreven in het gotische cursiefschrift, met name in de oud-Hollandse klerkencursief.
Nationaal Archief, Den Haag
Van Stralen
Het archief van de familie Van Stralen bevat, naast enige persoonlijke stukken van deze familie, vooral ambtelijke stukken van Hendrik van Stralen (1751-1822) op maritiem, koloniaal en staatkundig gebied. Mr. Hendrik van Stralen bekleedde eerst diverse functies bij de Admiraliteit van Friesland en het Noorderkwartier, alvorens onder meer Secretaris van Staat voor Binnenlandse Zaken (1805-1806) te worden. Later was hij oa. lid der Vergadering der Staten-Generaal en lid van de Eerste Kamer. Tevens zijn er genealogische gegevens van een aantal aanverwante families waaronder de familie Mossel, Van Oldenbarneveld (Witte Tullingh) en Cuneaus. Het archief bevat ook enige stukken over vice-admiraal J.H. van Kinsbergen (1735-1819) en stukken over onroerende goederen in de omgeving van Leiden.
Archiefvorming
Geschiedenis van de archiefvormer
Genealogie
Geschiedenis van het archiefbeheer
De verwerving van het archief
Het archief is door schenking verworven.
2.21
Aanwijzingen voor de gebruiker
Openbaarheidsbeperkingen
Volledig openbaar.
Materiële beperkingen
Aanvraaginstructie
Openbare archiefstukken kunnen online worden aangevraagd en gereserveerd. U kunt dit ook via de terminals in de studiezaal van het Nationaal Archief doen. Om te kunnen reserveren dient u de volgende stappen te volgen:
U maakt een profiel aan op www.gahetna.nl, en logt vervolgens in
Via de archiefinventaris (alleen de beschrijvingen met rode nummers) selecteert u het gewenste archiefstuk door op de knop 'Reserveren' te klikken
In het volgende scherm geeft u aan op welke dag u het archiefstuk wilt inzien
Indien u zich bevindt in de studiezaal en een tafelnummer heeft ontvangen kunt u dit nummer vermelden. Als u geen tafelnummer heeft kunt u tafelnummer 777 laten staan
Vervolgens bevestigt u uw reservering door deze te versturen.
Verwant materiaal
Beschikbaarheid van kopieën
Beschrijving van de series en archiefbestanddelen
- Stukken van persoonlijken aard., A.
  Verg. de geslachtslijsten I-IV.
  - Stukken betreffende de familie van Stralen., I.
    - Frans van Stralen en Maria Mossel., 1.
      - Genealogische gegevens betreffende de nakomelingen van Frans van Stralen en Maria Mossel., Ongedateerd; 1; 1 omslag
    - Jan Mossel van Stralen en Alida Nisetta Lanssel., 2.
      Jan Mossel van Stralen, zoon van Frans en Maria Mossel, was gehuwd met Alida Nisetta Lanssel, dochter van Abraham en Margaretha Elspeet. Zij overleden beiden in 1772.
      - Extract uit het doopboek der stad Enkhuizen aangaande Jan van Stralen en Alida Nisetta Lanssel., 1760, September 17; 2; 1 stuk
      - Familierechtelijke stukken van Jan Mossel van Stralen en Alida Nisetta Lanssel, o.a. testamenten en acte van boedelscheiding. Hierbij brieven van condoleantie aan J.K. van Stralen bij het overlijden van zijn echtgenoote. Benevens zijn grafschriften., 1771-1772; 3; 1 pak
    - Siebregta van Stralen en Hendrik van Stralen., 3.
      Siebregta van Stralen was de dochter van Frans en Maria Mossel. Zij huwde haar neef Hendrik van Stralen.
      - Acte van décharge en quittantie voor Mr.Hendrik van Stralen als voogd over Frans van Stralen. Copie., 1778, Mei 1; 4; 1 stuk
    - Hendrik van Stralen en Clasina Rijgerbos., 4.
      Hendrik van Stralen, geboren 24 October 1751 te Hoorn, overleden 8 November 1822 te 's-Gravenhage, zoon Jan Mossel en Alida Nisetta Lanssel, huwde 1776 Clasina Rijgerbos, dochter van Jan en Catharina Berkhoff. Bij overleed 1784, Mei 21.
      - I. Persoonlijk., a.
        - Familierechtelijke stukken,o.a. betreffende huwelijk en overlijden van Clasina Rijgerbos en Hendrik van Stralen. Benevens een lijst van onkosten, gemaakt bij het overlijden van Clasina Rijgerbos., 1776-1829; 5; 1 pak
        - "Theses juridicae inaugurales" van Hendrik van Stralen tot het verkrijgen van de doctorstitel in de beide rechten aan de Universiteit van Harderwijk, met de promotiebul, hem daarbij uitgereikt., 1779, Juli 12; 6, 6A; 1 stuk en 1 charter
          - Theses, 6; 1 stuk
          - Promotiebul, 6A; 1 charter
        - "Memorie van Mr. Benardus Blok---". Benevens de "Memorie van antwoord van Mr. Hendrik van Stralen Jansz." op genoemde memorie. Gedrukt., 1790; 7; 2 stukken
        - "Copie Missive aan een Jong Heer die tot een Ministerieelen Post bij een Collegie van Reggering is aangesteld". Van den Heer Rand Pens. van de Spiegel., 1794; 8
        - Waarschuwing van de Municipaliteit van Hoorn om ten Comptoire van Hoorn de belastingen te voldoen tegen ontvangst van recepissen., 1799; 9; 4 stukken
        - "Bedenkingen" en "Antwoord op de Bedenkingen" om als oudregent zitting te nemen in de regeering., 1802, Maart en April; 10; 3 stukken
          Een der "Antwoorden" is van de hand van den oud-raadpensionaris L.P. van de Spiegel.
        - Brieven van en aan Mr.R.J.Schimmelpenninck, Bataafsch gezant te Parijs. Hierbij eenige losse aanteekeningen over financieele zaken., 1803-1805; 11; 1 omslag
          De brieven van Schimmelpenninck zijn origineel, die van van Stralen minuten.
        - Stukken betreffende het lidmaatschap van Mr.H.van Stralen van verschillende genootschappen., 1805-1818; 12; 1 omslag
        - Acte van aanstelling van Mr.H.van Stralen als een der 36 gezworenen van het Hof van Assisen. Benevens eenige aanteekeningen hierover., 1811, November 21; 13; 2 stukken
        - Stukken betreffende de toekenning van een Fransch en Nederlandsche pensioen., 1811-1817; 14; 1 omslag
        - Acte van déchargevoor Mr.H.van Stralen als beheerder van de nalatenschap van Abraham van Beem voor diens zoon Willem Gerrit van Beem., 1812, April 3; 15; 1 stuk
          Abraham, van Beem was de zoon van Gernold van Beem en Petronella Jacoba Lanssel, dochter van Abraham en Margaretha van Elspeet.
        - Stukken betreffende verschillende ridderorden, aan Mr.H. van Stralen verleend., 1812-1815; 16; 1 omslag
        - Stukken betreffende voorstellen tot verbetering van de Stadsscholen te 's-Gravenhage., 1816-1817; 17; 1 omslag
        - "Particuliere aanteekeningen mij zelve betreffende, bij verjaardagen of andere bijzondere gelegenheden beschouwd uit Godsdienstige overdenkingen., 1781-1822; 18; 1 omslag
          Met eenige aanteekeningen er tusschen.
        - "Verzameling van merkwaardige brieven van voorname personen, aan de Heer van Stralen, waarmede hij in bijzondere betrekking stond in de jaren: ", 1787,1788,1793, 1794 en later 1795; 19; 1 omslag
          Hierbij apart nog enkele brieven van familieleden en vrienden.
        - Eigenhandige aanteekeningen van Mr.H.van Stralen betreffende de geschiedenis des lands., 1795-1821; 20; 1 pak
        - "Aanspraak van Matthijs Siegenbeek tot opening van de jaarlijksche vergadering der Maatschappij van Nederlandsche Letterkunde te Leyden, gehouden den 30-sten Juny 1823". Gedrukt., 21; 1 stuk
          Deze toespraak bevat o.a. een herdenking van het overleden lid der Maatschappij Mr.H.van Stralen.
        - Geschreven Recueilen "om de sources te vinden van alle belangrijke stukken van Generaliteit & Holland.", 22; 3 deelen
          Blijkens een aanteekening van Mr. H.van Stralen zijn deze Recueilen door den vader van den raadpensionaris van Bleiswijk aangelegd en door den laats en tot 1779 vervolgd. Mr.van Stralen kocht de deelen in 1790 voor F.60-.
      - II.Executeur-testamentair van Vice-admiraal J.H. van Kinsbergen., a.
        Mr.H.van Stralen was, behalve een groot vriond van Admiraal van Kinsbergen, ook één der beheerders van diens vermogen. Hij was eveneens één der curatoren v van het Instituut voor opleiding van jonge lieden te Elburg, dat van Kinsbergen opgericht had. Vergelijk het "Voorbericht voor den eersten druk" en bl.212 van de biografie van van Kinsbergen door Mr. M.C. van Hall.
        - Stukken, betreffende de nalatenschap van Admiraal van Kinsbergen., 1819; 23; 3 stukken
      - Equipagemeester van het College ter Admiraliteit in West-Friesland en het Noorderkwartier.1773-1781. Raad in de Vroedschap en Schepen der stad Enkhuizen. 1774-1788., b.
        - Acte van aanstelling van Mr.H.van Stralen als Equipagemeester van het College ter Admiraliteit in West-Friesland en het Noorderkwartier., 1773, April 5; 24; 1 stuk
        - Extract uit de Resolutiën van Heeren Burgemeesters en Vroedschappen der stad Enkkhuizen, waarbij o.a. Mr. H.van Stralen provisioneel wordt toegevoegd aan de deputatie der stad in de Staten van Holland en West-Friesland., 1797, februari 24; 25; 1 stuk
      - Adjunct-Raad en Advokaat-Fiscaal van het College ter Admiraliteit in West-Friesland en het Noorderkwartier. 1782-1788., c.
        - Acte van aanstelling van Mr. H.van Stralen door de vergadering van de Staten-Generaal der Vereenigde Nederlanden., 1782, Februari 12; 26; 1 stuk
        - Bijlagen op het Rapport van de Heeren Gedeputeerden tot de Personeele Commissie van het defensie-wezen., 1786.; 27; 1 omslag
        - Stukken, betreffende de demissie van Mr. H.van Stralen., 1788, Januari 28; 28; 1 omslag
      - Secretaris van de Magistraten en Gedeputeerde Stukken en van Gecommiteerde Raden in het Noorderkwartier. 1787-1795. Commies van de finantie van West-Friesland en het Noorderkwartier. 1787-1795. Lid van de commissie voor het reguleeren van de Quotes en het onderzoek van het Financie-weezen van de Generaliteit. 1790-1792., d.
        - Stukken, rakende de benoeming van Mr. H.van Stralen tot Secretaris., 1787, December 28-1788, Januari 8; 29; 1 omslag
        - Stukken, betreffende de benoeming van Mr. L.P.van de Spiegel, pensionaris van Zeeland, tot Raadpensionaris van Holland en West-Friesland. Ten deele gedrukt., 1787, December 6; 30; 1 omslag
        - Extract-Resoluties der Staten van Holland en West-Friesland, rakende de generale Petitie en de ordinaris en extra-ordinaris Staten van Oorlag, met andere stukken, daartoe betrekkelijk. Gedrukt., 1748-1795; 31; 1 omslag
        - "Lijste van Dorpen, kerken, armen etc., welke uit kragte van verkreegen Octroyen verplicht zijn aan Gecomm. de Raden rekening te doen.", Ongedateerd; 32; 1 stuk
        - Acte van aanstelling van Mr.H.van Stralen door de Gecommitteerde Raden van de Staten van Holland en West-Friesland als commies van de financie. 1788, Januari 8. Hierbij de instructie voor den commies, Gedrukt., d.d.1772, December 18; 33; 2 stukken
        - Stukken betreffende de finanti-ën van de provincie Holland en West-Friesland èn speciaal van West-Friesland en het Noorderkwartier. Met retroacta (c. 1750)., 1781-1795; 34; 1 pak in portefeullle
        - Stukken, betreffende de financiën van het Noorderkwartier en het beheer van de secrete kas in de Raadkamer van Heeren Gecommitteerde Raden te Hoorn door Mr.H.van Stralen., 1789-1794; 35; 1 omslag
        - Rapporten van de "Personeele Commissie over het reguleeren van de Quotes en het onderzoek van het Financie-weezen van de Generaliteit". Voor het grootste deel gedrukt., 1790-1792; 36; 1 omslag
      - Lid van de commissie van toezicht op het bestuur der Oost Indische Compagnie. 1790-1795., e.
        - Stukken, betreffende de financieele moeilijkheden der O.I.Compagnie gedurende en na de vierde Engelsche oorlorg. Ten deele gedrukt., 1781-1785; 37; 1 omslag
      - Lid voor Hoorn van de vergadering van "Gedeputeerdens uit de Hervormde Gemeentens onder de Zuid- en Noordhollandsche Synodes ressorterende opgericht in Den Haag, den 21 Mey 1799.", f.
        - Stukken, rakende de werkzaamheid van de Algemeene vergadering., (c. 1800); 38; 1 omslag
        - Stukken, betreffende de werkzaamheden van Mr.H.van Stralen als Voorzitter van de Commissie uit het Hervormd Kerkgenootschap binnen de stad Hoorn., (c.1800); 39; 1 omslag
        - Stukken, betreffende de betaling der predikants-tractementen uit de 21-ste penning of rantsoenen der gemeene middelen in West-Friesland en het Noorderkwartier. Ten deele gedrukt., 1768-1803; 40; 1 omslag
        - "Aanteekeningen over kerkelijke zaken in 't Noorderquartier beginnende met het jaar 1770, uit de Resol. van Gecom. Raden.", Zonder datum; 41; 1 stuk
      - Tijdens de inval der Engelsche-Russische troepen 1799., g.
        - Stukken, betreffende de Engelsch-Russische landing in Noord-Holland en het daarbij gevoerde beleid van Mr.H.van Stralen. Ten deele gedrukt., 1799, Augustus-December; 42; 1 omslag
      - Lid van het Gedeputeerd Bestuur van Holland. 1802-1804., h.
        - Acte van aanstelling van Mr.H.van Stralen door het Staatsbewind der Batasfsche Republiek en stukken, daarop betrekkelijk. Ten deele gedrukt., 1802, Juni 4; 43; 1 omslag
        - Stukken, betreffende de verkiezing van ringkiezers in de eerste ring, hoofdplasts Hoorn. Ten deele gedrukt., 1803, Maart-Juni; 44; 1 omslag
        - Stukken, betreffende de verdeeling van het Departement Holland in 12 districten. Ten deele gedrukt., 1803, Maart 31- (Eind 1803); 45; 1 omslag
        - Stukken, betreffende de verbetering van de rivieren, in het bijzonder van de Krabbe. Behalve 1 stuk, gedrukt en met een schets., 1784-1804; 46; 1 omslag
        - "Verzameling van Rapporten, Verbaalen en verdere Stukken, betreffende de Doorsnijdingen en Werken, welken, sedert de Conventie van den jaare 1771 op de Boven-Rivieren, tusschen Emmerik en Arnhem, zijn aangelegd..." Uitgegeven op last van het Provinciaal Commité van Holland.II deel. Gedrukt., 1798; 47; 1 stuk
      - Secretaris van Staat voor de Binnenlandsche Zaken. 1805-1806., i.
        - Extract-Staatsbesluit van de Bataafsche Republiek tot aanstelling van Mr.H. van Stralen als Secretaris van Staat., 1805, April 30; 48; 1 stuk
        - Regeling der zitplaatsen in de Haagsche Kerken voor de leden en ministers der Reggering, benevens designatie van een plaats in de Haagsche Schouwburg. Gedrukt en geschreven., 1805; 49; 4 stukken
        - Stukken, betreffende de concept-wet op de schadeloosstelling voor vernietigde heerlijke rechten. Gedrukt en geschreven., 1803-1805; 50; 1 omslag
        - Stukken, betreffende de inrichting van het Huis ten Bosch voor den Raadpensionaris R.J.Schimmelpenninck en Koning Lodewijk Napoleon, benevens betreffende de ontvangst van den koning., 1805-1806; 51; 1 omslag
        - Stukken, betreffende het ontslag van Mr.H.van Stralen als Secretaris van Staat., 1806, Januari 27. 1807, Februari 2; 52; 1 omslag
      - Lid van de Aziatische Raad. 1806. Lid van het Wetgevend Lichaam. 1806, j.
        - Stukken, betreffende de benoeming en eedsaflegging van Mr. H.van Stralen als lid der Vergadering van Hun Hoogmogenden., 1806, October 3-6; 53; 5 stukken
        - Extract-besluit van het Departementaal Bestuur van Holland, rakende de Missieve aan den koning betreffende de algemeene toestand van dit Departement., 1806, December 11; 54; 1 stuk
        - Extract- verbaal van het verhandelde bij den Minister tot de Binnenlandsche Zaken, houdende de verplichting van alle ambtenaren tot de inzending van een zegel. Met het antwoordschrijven van Mr.H.van Stralen daarop., 1807, Februari 7 en 27; 55; 3 stukken
        - Adviezen, betreffende de finanti-ën van het land, door Mr. H.van Stralen uitgebracht aan Koning Lodewijk., 1806-1811; 56; 1 omslag
      - Voorzitter van de commissiee voor de finanti-ën en de herziening der financieele wetten. 180.., k.
        - Rapporten van de commissie voor de finantiën en de herziening der finantieele wetten., 1802, Mei-October; 57; 1 pak
      - Lid van het Voorloopig Bestuur voor de Binnenlandsche Zaken. Commissaris-Generaal voor de Binnenlandsche Zaken. 1813-1814., l.
        - Stukken, betreffende de werkzaamheden van Mr.H.van Stralen als Commissaris-Generaal voor de Binnenlandsche Zaken. Geschreven en gedrukt., 1813, November-1814, Maart; 58; 1 omslag
      - Lid der Vergadering der Staten-Generaal. 1815-1822., m.
        - Uitnoodiging aan Mr.H.van Stralen om zich ten Paleize te vervoegen ten einde door Z.K.H. in den Raad van State beëedigd te worden., 1814, Mei 1; 59; 1 stuk
        - Handelingen en besluiten van de vergadering van Notabelen en van Staten-Generaal. Gedrukt., 1814-1818; 60; 1 omslag
        - Afschrift van verdragen, door Koning Willem I met vreemde mogendheden gesloten., (c.1818); 61; 1 omslag
    - Frans van Stralen en Trijntje Vogel., 5.
      Frans van Stralen, zoon van Jan en Alida Nisetta Lanssel, huwde 1778 Trijntje Vogel, dochter van Jacob en Marijtje Hinlopen. Beiden zijn overleden 1780.Verg.Inv.No.4.
      - Familierechtelijke stukken, o.a. huwelijksche voorwaarden en testamenten., 1779-1780; 62; 1 omslag
    - Mr. Jan Mossel van Stralen en Theodora Agneta van Oldenbarneveld genaamd Witte Tullingh., 6.
      Jan Mossel van Stralen, zoon van Hendrik en Clasina Rijgerbos, huwde 1799 Theodora Agneta van Oldenbarneveld genaamd Witte Tullingh, dochter van Hendrik Justus en Angenietha Theodore van Teulingen.
      - Persoonlijk., a.
        - Familierechtelijke bescheiden, o.a. huwelijksche voorwaarden, testamenten, acten van boedelscheiding., 1799-1844; 63; 1 pak
        - Bewijs van inschrijving van Jan Mossel van Stralen aan de Universiteit van Utrecht, benevens zijn "Theses juridicae inaugurales"., 1795-1797; 64; 2 stukken
        - "Contract aangegaan door D.W.A.Patijn, J.H.van Stralen en L.van de Poll bij het aanvaarden van hunne compagnieschap op den eersten November 1797"., 65; 1 stuk
          Authentique copie.
        - Brief van den Secretaris des Konings, afwijzend het verzoek van J.M.van Stralen om benoeming bij de rechterlijke macht., 1810, Juni 21; 66; 1 stuk
        - Brief van R.J.Schimmelpenninck aan J.M.van Stralen., 1822, December 31; 67; 1 stuk
        - Gedicht ter eere van de zilveren bruiloft van J.M.van Stralen en Th.A.van Oldenbarneveld gen.Witte Tullingh., 1824, April 23; 68; 1 stuk
        - Particuliere aanteekeningen van J.M.van Stralen., 1826; 69; 1 omslag
      - Drost van het Eerste Kwartier van het Departement Maasland. 1808., b.
        - Acte van benoeming van J.M.van Stralen als Drost., 1808, April 15; 70; 1 stuk
        - Uitnoodiging van den Burgemeester van Den Haag tot bijwoning van de plechtige dankstond in de Groote Kerk., 1808, Augustus 29; 71; 1 stuk
      - Sous-prefect ad-interim van het arrondissement Rotterdam. 1811., c.
        - Acte van benoeming van J.M.van Stralen als administrateur ad-interim (arrondissement van Rotterdam)., 1811, Maart 15; 72; 2 stukken
      - Lid van de vergadering van Notabelen. 1814., d.
        - Bericht van den Commissaris-Generaal voor de Binnenlandsche Zaken van de benoeming van J.M.van Stralen als lid van de vergadering der Notabelen., 1814, Maart; 73; 1 stuk
    - Catharina van Stralen en Alida Nisetta van Stralen., 7.
      Catharina van Stralen, geboren 9 Juni 1779, overleden 3 Mei 1788, en Alida Nisetta van Stralen, geboren 4 Juni 1781 en overleden 17 Januari 1784, zijn dochters van Hendrik en Clasina Rijgerbos.
      - Papieren betreffende de geboorte en het overlijden van Cath. van Stralen en Alida N. van Stralen., 1779-1788; 74; 1 omslag
    - Hendrik van Stralen en Henriëtte Anne Jacqueline Cunaeus., 8.
      Hendrik van Stralen, zoon van Jan Mossel en Theodora Agneta van Oldenbarneveld gen.Witte Tullingh, was gehuwd met Henriëtte Anne Jacqueline Cunaeus, dochter van Petrus en Johanna Catharina Gael. Hij overleed 1854 en zijn echtgenoote 1866, Juni 18.
      - Familierechtelijke becheiden, o.a. extract-boedelscheiding van Diderik van Leyden Gael, testamenten, acte van notoriteit., 1847-1864; 75; 1 omslag
    - Jan van Stralen en Adele de Fremery., 9.
      Jan van Stralen, zoon van Hendrik en Henr.A.J.Cunaeus, was gehuwd met Adele de Fremery, dochter van Petrus Isaäcus en Cornelia Jacqueline Catharina Cunaeus. Hij was luitenant-colonel van de dienstdoende schutterij en lid van den Gemeenteraad van 's-Gravenhage.
      Verg. Intvent. Nos. 99, 131, 181.
      - "Stukken betrekkelijk de droogmaking van het Y"., 1849, Januari 6; 76; 1 omslag
        Dit ontwerp is van de hand van Ir.J.van Stralen.
      - Stukken betreffende het beheer van de "Leidsche Zoutkeet voorheen Weyland & de Fremery"., 1864-1895; 77; 1 omslag
        Het reservefonds der Zoutkeet werd beheerd door J.van Stralen van 1892-'95.
      - Stukken betreffende de curateele, door J.van Stralen uitgeoefend over Cornelia Maria Wilhelmina Muller.C., 1868; 78; 1 omslag
        C.M.W.Muller was de jongste dochter van Casparus Muller en Clasina Berkhoff. Vergelijk Inv. No. 105.
      - "Rekening en Verantwoording der geldelijke bijdragen ingezameld door de 's-Gravenhaagsche Subcommissie tot oprigting van een standbeeld voor Boerhaave"., 1869; 79; 1 Omslag
        Van deze subcommisdie was I van Stralen penningmeester.
      - Aanteekenboekje betreffende huishoudelijke uitgaven., Ongedateerd; 80; 1 stuk
  - Stukken betreffende aanverwante families., II.
    - De familie Mossel., 1.
      De familie Mossel was verwant met die van Van Stralen, doordat Frans van Stralen gehuwd was met Maria Mossel, dochter van Cornelis Jan en Maria Picters Vis.
      - Grietje Mossel en Jan Conings., I.
        - Familierechtelijke bescheiden van Grietje Mossel en Jan Conings., 1752-1776; 81; 2 stukken
      - Jacob Mossel., II.
        - Papieren betreffende de nalatenschap van Jacob Mossel, Generaal der infanterie, Gouverneur-Generaal van Nederlandsch Indië., 1761-1798; 82; 2 stukken
    - De familie Lanssel., 2.
      De familie Lanssel was verwant met die van van Stralen, omdat Jan Mossel van Stralen, zoon van Frans en Maria Mossel, in 1741 Alida Nisette Lanssel, dochter van Abraham en Margaretha Elspeet huwde.
      - Algemeen., I.
        - Genealogische aanteekeningen betreffende de familie Lanssel., Ongedateerd; 83; 1 stuk
          Een deel is van de hand van Mr.Hendrik van Stralen en zijn zoon Mr. Jan Mossel van Stralen.
      - Abraham Lanssel en Margaretha Elspeet., II.
        - Testament en acte van scheiding van de boedel van Margaretha Lanssel, geboren Elspeet., 1748, 1750; 84; 2 stukken
    - De familie Rijgerbos., 3.
      De familie Rijgerbos is verwant met die van van Stralen, omdat Hendrik van Stralen, zoon van Jan en Alida Nisetta Lanssel, 1776 gehuwd is met Clasina Rijgerbos, dochter van Jan en Catharina Berkhoff.
      - Algemeen., I.
        - Genealogische gegevens betreffende de familie Rijgerbos., Ongedateerd; 85; 2 stukken
          Een stuk is geschreven door Mr. Hendrik van Stralen.
      - Anthony Jan Rijgerbos en Anna Ardinois., II.
        - Familierechtelijke bescheiden, o.a. testamenten., 1727-1729; 86; 3 stukken
      - Sara Rijgerbos., III.
        Sara Rijgerbos was een nicht van Anthony Jan Rijgerbos.
        - Familierechtelijke papieren, o.a. testament en acte van boedelscheiding., 1776-1807; 87; 3 stukken
      - Jan Rijgerbos en Catharina Berkhoff., IV.
        - Familierechtelijke papieren, o.a. huwelijksche voorwaarden, testament, acte van boedelscheiding., 1746.-1785; 88; 1 omslag
      - François Rijgerbos en Sara Clasina ter Bruggen., V.
        - Familierechtelijke papieren, o.a.acte van kapitaalscheiding, 1745; 89; 2 stukken
    - De familie van Oldenbarneveld genaamd Witte Tullingh., 4.
      De familie van Oldenbarneveld gen.Witte Tullingh was verwant met die van van Stralen, omdat in 1799 Jan Mossel van Stralen, zoon van Hendrik en Clasina Rijgerbos, Theodora Agneta van Oldenbarneveld gen. Witte Tullingh, dochter van Hendrik Justus en Angenietha Theodore van Teylingen huwde.
      - Hendrik Justus van Oldenbarneveld gen.Witte Tullingh en Angenietha Theodore van Teylingen., I.